【裁判字號】    89,易,1088
【裁判日期】    900327
【裁判案由】    詐欺
【裁判全文】
臺灣新竹地方法院刑事判決                        八十九年度易字第一八八號
    公  訴  人  臺灣新竹地方法院檢察署檢察官
    被      告  甲○○
右列被告因詐欺案件，經檢察官提起公訴（八十九年度偵字第四一三四號），本院判
決如左：
    主  文
甲○○連續意圖為自己不法之所有，以詐術使人將本人之物交付，處有期徒刑肆月，
如易科罰金，以佰元折算壹日。
    事  實
一、緣甲○○於民國八十七年間在軍中服役時認識丙○○、乙○○二人，平日與其等
    間並無往來，詎其因缺錢花用，竟意圖為自己不法之所有，並基於概括之犯意，
    連續：
（一）先於退伍二年後之八十九年四月五日晚上，藉詞力邀丙○○出來相聚，丙○○
      遂找同為袍澤之乙○○等人一同赴約，結束後，甲○○在丙○○駕車送其返回
      位於桃園縣龍潭鄉○○路四九九巷五二弄十八號住處途中，極力相邀丙○○一
      起至桃園縣中壢市洗三溫暖，惟因丙○○不感興趣，僅答應開車搭載甲○○前
      往，迨至目的地時，甲○○竟向丙○○佯稱：其身上只有帶行動電話晶片，未
      帶行動電話，希望丙○○能將所有之行動電話機具借其使用一天，隔日必定送
      回丙○○之住處。丙○○因不疑有他，乃將其所有之諾基亞牌六一五０型行動
      電話一具（價值新台幣〈下同〉一萬二千元）交付予甲○○，詎甲○○得手後
      即將該具行動電話拿到桃園縣中壢市某當舖典當，得款二千元供己花用，且逃
      逸無蹤而無法再與其聯絡，丙○○始知受騙；
（二）復於翌（六）日凌晨二時許，打電話給酒後已先行返家之乙○○，向其偽稱：
      其搭乘丙○○的車子回家途中，因丙○○開車撞到路人，急需金錢和解，希望
      能向乙○○調借，乙○○聽聞後亦深信不疑而陷於錯誤，又因自己酒醉不克外
      出，遂要甲○○前來其位於新竹市○○路三十八號四樓之住處索取，並於甲○○到達後，將其所有之交通銀行提款卡一枚交付甲○○並告以密碼，請甲○○
      自行前往領取一萬元；甲○○於順利取得乙○○之上開提款卡後，遂於同日凌
      晨三時三十七分許，至華南商業銀行新竹科學工業園區分行提款機，發現乙○○之帳戶內存款尚可提領一萬八千元，除提領乙○○答應給付之一萬元外，竟
      再承續上開意圖為自己不法之所有之詐欺犯意，以不正方法由自動提款機溢領
      八千元（即一次提領一萬八千元），並隨手將該枚提款卡丟棄，嗣因甲○○遲
      遲未返還提款卡，乙○○於聯絡丙○○後，始知受騙。
二、案經丙○○、乙○○訴由新竹市警察局第三分局報告臺灣新竹地方法院檢察署檢
    察官偵查起訴。
    理  由
一、訊據被告甲○○，對於右開事實業已於本院審理時坦承不諱，核與告訴人丙○○
    、乙○○二人分別於偵查中及本院審理時指訴之被害情節相符，復有交通銀行存
    摺存提款明細、提款機提款明細二紙在卷足稽，被告之自白與事實相符，本件事
    證已臻明確，被告之犯行洵堪認定，應予依法論科。
二、核被告甲○○，就事實一（一）所為係犯刑法第三百三十九條第一項之詐欺取財
    罪，就事實一（二）所為係犯刑法第三百三十九條第一項之詐欺取財罪及同法第
    三百三十九條之二第一項之利用自動付款設備詐欺罪。被告先後二次詐欺取財之
    犯行，時間緊接、手法雷同，所犯係基本犯罪構成要件相同之罪，顯係基於概括
    之犯意反覆為之，應依刑法第五十六條連續犯之規定論以一連續詐欺取財罪，並
    依法加重其刑。又被告所犯上開連續詐欺取財罪與利用自動付款設備詐欺罪二罪
    ，係一行為觸犯數罪名之同種想像競合犯，應從情節較重連續詐欺取財罪處斷。
    爰審酌被告因一時缺錢花用，竟向友人行騙，惟其犯罪之所得不高，且已於本院
    審理時賠償告訴人之損失，有收據二紙在卷可憑，犯罪後態度尚稱良好等一切情
    狀，量處如主文所示之刑；又被告行為後，刑法第四十一條業已於九十年一月四
    日修正為：「犯最重本刑為五年以下有期徒刑之罪，而受六月以下有期徒刑或拘
    役之宣告，因身體、教育、職業、家庭之關係或其他正當事由，執行顯有困難者
    ，得以一元以上三元以下折算一日，易科罰金。但確因不執行所宣告之刑，難收
    矯正之效或難以維持法秩序者，不在此限。」「併合處罰之數罪，均有前項情形
    ，其應執行之刑逾六月者，亦同。」並於同年月十日公布施行、於同年月十二日
    生效，比較新舊法條之規定，以變更後之新法對被告有利，依刑法第二條第一項
    前段之規定，本院自應適用裁判時之新法，並對被告諭知易科罰金之折算標準，
    以資警惕。
三、據上論斷，應依刑事訴訟法第二百九十九條第一項前段，刑法第二條第一項前段
    、第五十六條、第三百三十九條第一項、第三百三十九條之二第一項、第五十五
  條、第四十一條第一項前段，罰金罰鍰提高標準條例第一條前段、第二條，判決
    如主文。
本案經檢察官吳金棟到庭執行職務。
中      華      民      國    九十      年      三      月    二十七    日
                                    臺灣新竹地方法院刑事第一庭
                                        法  官  遲  中  慧
右正本證明與原本無異。
如不服本判決，應於判決送達後十日內向本院提出上訴狀( 應附繕本 )，上訴於
臺灣高等法院。
                                        書記官  龔  柏  萃
中      華      民      國    九十      年      三      月    二十七    日
附錄本案論罪科刑法條全文：刑法第三百三十九條第一項、第三百三十九條之二第一
                          項、
中華民國刑法第三百三十九條
 (普通詐欺罪)
意圖為自己或第三人不法之所有，以詐術使人將本人或第三人之物交付者
，處五年以下有期徒刑、拘役或科或併科一千元以下罰金。
以前項方法得財產上不法之利益或使第三人得之者，亦同。
前二項之未遂犯罰之。


司法院資訊處製作；財團法人民間司法改革基金會備份。
